【裁判字號】    97,消債更,76
【裁判日期】    970930
【裁判案由】    更生事件
【裁判全文】
臺灣新竹地方法院民事裁定            97年度消債更字第76號
聲  請  人  甲○○
上列當事人因消費者債務清理事件聲請更生，本院裁定如下：
    主  文
聲請駁回。
聲請費用由聲請人負擔。
    理  由
一、本件聲請意旨略以：聲請人於5 年內未從事營業活動，因消
    費借貸、信用卡契約對金融機構負債務，無擔保或無優先權
    之債務總額未逾新臺幣（下同）1,200 萬元，有不能清償債
    務之虞。聲請人雖曾以書面向最大債權金融機構請求共同協
    商債務清償方案經協商成立，每月繳付16,267元。嗣因聲請
    人所受雇之公司更換負責人，而被裁員，致履行上有困難，
    有不可歸責於己致履行顯有重大困難之事由，爰依法聲請准
    予更生等語。
二、按聲請更生或清算不合程式或不備其他要件者，法院應以裁
    定駁回之，但其情形可以補正者，法院應定期間先命補正，
    清費者債務清理條例第8 條定有明文。次按債務人對於金融
    機構因消費借貸、自用住宅借款、信用卡或現金卡契約而負
    債務，在聲請更生或清算前，應提出債權人清冊，以書面向
    最大債權金融機構請求協商債務清償方案，並表明共同協商
    之意旨；債務人與金融機構協商成立者，不得聲請更生或清
    算。但因不可歸責於己之事由，致履行顯有重大困難者，不
    在此限；本條例施行前，債務人依金融主管機關協調成立之
    中華民國銀行公會會員，辦理消費金融案件無擔保債務協商
    機制與金融機構成立之協商，準用前項之規定，清費者債務
    清理條例第151條第1、5、6項定有明文。
三、經查，聲請人於消費者債務清理條例施行前，於民國95年4
    月13日曾依照中華民國銀行公會會員辦理消費金融案件無擔
    保債務協商機制與金融機構成立協商，每月清償16,267元之
    事實，有協議書附卷可稽。雖聲請人主張因所受雇之公司更
    換負責人，而被裁員，致履行上有困難，有不可歸責於己致
    履行顯有重大困難之事由等情。惟聲請人就協商金額於協商
    成立後，依期履行，於96年2月7日即履行近10個月後，始行
    毀諾，有債權人銀行陳報狀可按。茲聲請人於96年間所得含
    各種獎金、津貼合計為334,545 元，且聲請人亦於聲請狀表
    示其任職於訴外人萊爾富國際股份有限公司，每月薪資約為
    28,000元，亦財政部臺灣省北區國稅局96年度綜合所得資料
    清單、聲請狀可按，且本院向勞保局調閱聲請人投保資料，
    於96年1 月12日任職於前開公司，於聲請人聲請更生前無退
    保紀錄，並有勞保局電子閘門查詢作業查詢單可憑。聲請人
    於扣除每月協商金額16,276元後，尚餘1 萬餘元可供為日常
    生活支出。以聲請人主張每月開銷9,170 元，尚可平衡。而
    本院前裁定命其提出釋明於協商成立後有因不可歸責於己之
    事由致履行顯有重大困難之相關證明文件到院，迄未提出供
    本院審酌，經本院連同酌定應預納之郵務送達費用，於97年
    7 月16日裁定命聲請人於收受送達後10日內補正，該裁定已
    於97年8 月20日送達聲請人，聲請人迄今仍未補正，且未如
    數預納，此有該通知之送達回證在卷足稽。揆諸首開說明，
    本件聲請即不合法，應予駁回，爰裁定如主文。
四、爰依消費者債務清理條例第8 條、第15條、民事訴訟法第95
    條、第78條，裁定如主文。
中    華    民    國    97    年    9    月    30     日
                  民事第一庭    法  官  邱玉汝
以上正本係照原本做成。
如對本裁定抗告須於裁定送達後10日內向本院提出抗告狀。
                                書記官  朱苑禎
中    華    民    國    97    年    9    月    30     日


司法院資訊處製作；財團法人民間司法改革基金會備份。
